臺灣高等法院高雄分院刑事判決 　　　94年度上更(一)字第53號
上　訴　人
即　被　告　甲○○
選任辯護人　柳聰賢　律師
上列上訴人因偽造文書案件，不服臺灣高雄地方法院89年度訴字
第1504號中華民國90年10月16日第一審判決（起訴案號：臺灣高
雄地方法院檢察署89年度偵字第5208號），提起上訴，判決後，
經最高法院發回更審，本院判決如下：
      主 　 文
原判決撤銷。
甲○○連續共同行使偽造私文書，足以生損害於公眾及他人，處
有期徒刑壹年。附表二、附表三所示之物均沒收。
      事 　 實
一、甲○○曾於民國（下同）72年間因竊盜案件，經臺灣高雄地
    方法院判處有期徒刑4 月確定，於72年11月14日執行完畢，
    復於77年間因竊盜案件，經臺灣高雄地方法院判處有期徒刑
    7 月，於78年11月26日執行完畢（不構成累犯）；又於82年
    間因竊盜案件，經臺灣高雄地方法院判處有期徒刑4 年及刑
    前強制工作3 年確定，嗣獲假釋，因於假釋期間未到案執行
    保護管束，而於87年12月31日經臺灣高雄地方法院檢察署通
    緝。甲○○於逃匿中為掩飾身分及其便於進出大陸地區，而
    急於取得他人名義之中華民國
    證供己使用，乃於87年12月間某日，以新台幣12萬元之代價
    ，委託有共同犯意聯絡之廖學森（已於88年11月29日死亡，
    見偵查卷第55頁
    廖學森，在不詳地點偽造乙○○名義之
    月13日，與廖學森共同基於概括之犯意，推由廖學森持偽造
    之乙○○名義
    辦人員，填具普通
    偽造乙○○簽名於上開申請書上，持以向外交部領事局（第
    一聯）申領「中華民國
    造，下稱
    ）申請出入境許可，並獲承辦之公務人員登載資料後，核發
    乙○○名義之中華民國
    ，足以生損害於乙○○與入出境管理局出入境管理及外交部
    領事事務局核發
    大華人民共和國公安部出入境管理局於88年1 月21日核發之
    「台灣居民來往大陸通行證」。甲○○於取得上開
    灣居民來往大陸通行證後，自88年2 月4 日起至89年2 月22
    日止（廖學森於88年11月29死亡，以後之犯行廖學森除外）
    ，明知其並非乙○○本人，持上開
    通行證，自高雄國際機場進出中華民國國境，前往大陸地區
    ，前後出入境共計18次（詳如附表一所示出入境紀錄），使
    該入出境管理局承辦入出境之公務員，將乙○○名義入出境
    之資料載入管理資料內，並在上開
    章，足以生損害於乙○○與入出境管理局出入境管理之正確
    性。甲○○並於上開委託廖學森偽造乙○○
    委由有犯意聯絡之廖學森持上開偽造之
    括犯意，於88年1 月間向交通部公路總局高雄區監理所屏東
    監理站，以遺失為由，分別在申請書上偽簽乙○○之簽名，
    及偽造「乙○○」之印章1 枚加蓋印文於其上後，申請補發
    乙○○之普通小型車、重型機車駕駛執照各1 份，並交予甲
    ○○持以行使，足生損害於乙○○及交通監理機關證照管理
    之正確性。嗣甲○○於89年2 月26日17時，在高雄縣大社鄉
    ○○路與三民路口為高雄縣警察局仁武分局員警攔檢，甲○
    ○即出示附表三編號1 至2 所示之乙○○名義普通小型車駕
    駛執照、重型機車駕駛執照（上貼甲○○照片），經警發覺
    其車上置有如附表四所示李明勳等8 人之
    ，認其行為可疑，乃將之帶回仁武分局偵訊（此部分涉嫌竊
    盜部分，經本院以92年度上易字第563 號判決無罪確定），
    並扣得附表三編號1 至3 及附表四所示之物。在該分局偵訊
    前，甲○○見熟識之該分局刑事組小隊長盧榮義欲前來協助
    訊問，在員警未發覺其冒用乙○○名義申請其如附表三所示
    之文件前，即向該小隊長盧榮義自首其行使偽造私文書之犯
    行，高雄縣警察局仁武分局員警於89年2 月27日凌晨零時許
    ，至高雄縣林園鄉○○村○○路198 巷1 號甲○○住處逕行
    搜索，扣得如附表三編號4 、5 所示之乙○○名義
    灣居民來往大陸通行證等文件。甲○○並進而接受法院裁判
    。
二、案經高雄縣政府警察局仁武分局報請台灣高雄地方法院檢察
    署檢察官偵查起訴。
      理    由
一、上揭事實，迭據上訴人即被告甲○○（下稱被告）於警訊、
    檢察官偵查中、原審及本院審理中（含本院前審）坦承不諱
    （見警卷第4 至6 頁，偵查卷第10頁反面、22頁反面，原審
    卷第53、54、86頁，本院上訴卷第43至46頁、上更(一)卷第90
    頁），復有普通
    （見偵查卷第120 頁、原審卷第70、71頁）、汽（機）車駕
  　駛人審驗暨各項異動登記書影本各1 紙（見一審卷第69頁屏
    東監理站函檢附之資料）附卷暨如附表三所示之乙○○名義
    普通小型車、重型機車駕駛執照、
    來往大陸通行證扣案可資佐證。被告確實有於附表一所示之
    時間持附表三編號4 所示之
    已據被告供明在卷，亦有內政部警政署入出境管理局89年3
    月28日（89）境信昌字第21345 號函檢附之乙○○出入境紀
    錄資料（見偵查卷第57、58頁）。另高雄縣警察局仁武分局
    員警於89年2 月27日凌晨零時許，至高雄縣林園鄉○○村○
    ○路198 巷1 號甲○○住處逕行搜索，並扣得如附表三編號
    4 、5 所示之乙○○名義
    情，亦有高雄縣警察局仁武分局執行逕行搜索結果報告書在
    卷可按（見警卷第3 頁）。再者，扣案如附表三所示之乙○
    ○名義普通小型車駕駛執照、重型機車駕駛執照、
    灣居民來往大陸通行證等證件上均貼有被告照片之事實，亦
    據被告於本院審理中供明在卷；而附表三編號1 、2 所示普
    通小型車駕駛執照、重型機車之換發日期均為88年1 月8 日
    ，此有汽（機）車駕駛人審驗暨各項異動登記書影本各1 紙
    附卷可憑（見原審卷第69頁屏東監理站函檢附之資料）。依
    扣案之乙○○名義之
    觀之，以乙○○名義貼有被告照片之
    年1 月14日所核發，以乙○○名義貼有被告照片之「台灣居
    民來往大陸通行證」係中華人民共和國公安部出入境管理局
    於88年1 月21日所核發，亦有上開2 份證件扣案可資佐證；
    本件又無積極之證據足以證明扣案之台灣居民來往大陸通行
    證正本係遭他人變造之情事，自難據以推定被告有與他人共
    同變造上開台灣居民來往大陸通行證等證件之犯行。綜上各
    情，堪認被告之自白與事實相符，其不利於己之自白自得採
    為認定被告上揭犯行之證據。
二、其次，本件所要究竟的是：(一)被告有無參與偽造乙○○之身
    分證；(二)被告有無偽造入境旅客申報單；(三)被告是否符合自
    首之規定；茲分述如下：
  (一)、證人乙○○於本院審理中證稱：未曾辦過
      語（見本院上更(一)卷第82頁）；而申請上開
      民來往大陸通行證，須憑申請者之
      此為眾所週知之事實；準此，上開
      陸通行證應係被告提供本人之照片及連同偽造之乙○○身
      分證據以委託旅行社人員申請而取得無訛。至被害人乙○
      ○雖於警訊中陳稱：伊於88年8 月6 日，在潮洲鎮發生車
      禍，造成胸椎脊受傷即入院開刀，當時車禍伊隨身皮夾不
      見了，內有
      有長庚紀念醫院診斷書為憑等情（見偵查卷第71頁背面）
      ，並提出長庚紀念醫院診斷證明書內載：被害人於88年8
      月6 日，入院開刀治療等情為證（見偵查卷第74頁）。惟
      證人乙○○於本院審理中證稱：「（車禍前
      過？）有，在台北市工作的時候，大概十幾年前，有三重
      市的人寄我的
      行多次辦理過電話易付卡或手機門號，都有交付
      本，都是在車禍之前。」等語（見本院上更(一)卷第83、84
      頁），既然證人乙○○有於車禍前因購買手機門號或電話
      易付卡而將其
      會留有證人乙○○身分之影本，則被告之
      為不肖份子持以利用。本件綜合被告之自白及卷內之資料
　    ，堪以認定上訴人與廖學森自87年12月間起即偽造乙○○
      之身分證並用以行使申請
      之上開駕駛執照等之事實；本件自難依憑證人乙○○上開
      警訊之陳述，即謂上訴人之自白與事實不符。
  (二)、本案經原審向財政部高雄關稅局高雄機場分局調取乙○○
      自88年2 月11日至89年2 月22日止各次入境時所填之「入
      境旅客申報單」，據該分局以高機分字第900070號函覆稱
      ：因逾半年保存期限，本分局已依「海關檔案清理銷毀要
      點」規定辦理銷毀等語，有該函附卷可稽（見一審卷第40
      頁），顯然無法確定被告有以乙○○名義填寫入境旅客申
      報單之事實。況入境旅客申報單旅客申報單並非每位入境
      旅客均必須寫，僅於有隨身攜鉅額貨幣、貨物或大量行李
      者才必須依海關人員之指示填寫，本件自不能因上開財政
      部高雄關稅局高雄機場分局之函文而據以認定被告於每次
      入境高雄機場時有以乙○○名義填具入境旅客申報單之事
      實。
  (三)、證人林雄男（即查獲本案之警員）於本院前審雖證稱：「
      當時被告闖紅燈，我們要去攔他，被我們攔下，被告拿乙
      ○○的汽車、機車駕駛執照正本給我們看，而且我們發現
      被告車上很多東西好像要行竊的工具，另外在車上有發現
      放著很多其他人的
      隊追查那些身分的來源。我打電話到丙○○家，他太太說
      她先生人在大陸，
      長有請三組的人幫忙，一位刑事組的小隊長支援，那小隊
      長一來就認識被告是甲○○不是乙○○，知道被告是冒名
      的。因為被告是通緝犯，到他家進行搜索，查到乙○○的
      證，上面也是貼甲○○的照片，是我們去搜索到的，不是
      被告交出來的」（見本院上訴卷第60至61頁）。惟證人盧
      榮義（即上開警員林雄男所指之刑事組小隊長）於本院審
      理中證稱：「分局長說警備隊抓到一位乙○○，車上有些
      資料可疑，叫我們去支援有無涉及其他案子」、「（被告
      在警備隊時，就向你說他就是甲○○？）我走近的時候，
      被告有跟我說他是耀國，我以前辦過甲○○的案子，所以
      我認得他」、「（被告向你坦承之前，警備隊是否知道他
      不是乙○○）警備隊知不知道我不曉得」、「（被告當晚
      有向你坦承犯行？）他有向我說
      證上貼有甲○○的照片」等語（見本院上更(一)卷第79頁）
      。依證人林雄男、盧榮義上開所述，被告係涉嫌持有乙○
      ○
      雄縣仁武分局警備隊員警攔檢發現可疑而帶回該分局詢問
      ，當時被告僅係涉嫌竊盜，而此部分所涉竊盜罪嫌，業經
      本院以92年度上易字第563 號判決無罪確定在案，有該判
      決附卷可按；被告在高雄縣仁武分局警備隊員未發現其有
      行使偽造私文書之犯行前，即該分局刑事組小隊長盧榮義
      自首本件行使偽造私文書之犯行，即符合刑法第62條自首
      之規定。
  (四)、綜上所述，本件事證明確，被告上揭行使偽造私文書等犯
      行應堪認定。
三、核被告提供相片委由廖學森偽造乙○○
    之旅行社人員持以向外交部領事事務局提出行使，足生損害
    於戶政機關對於國民
    條、第212 條之行使變造特種文書罪及刑法218 條偽造公印
    文罪之構成要件，惟被告於犯罪後，
    2 項之偽造國民身分證以供申請
    5 月17日公布，並自同年月21日生效，是被告犯罪後法律已
    有變更，就被告此部分犯行，經比較新舊法之結果，以新法
    有利於被告，依刑法第2 條第1 項之規定，應適用最有利於
    被告之新法，即應依增訂之
    民身分證以供申請
    用不知情之人偽造乙○○之簽名於偽造之普通
    許可申請書上，並持向外交部領事局及內政部警政署入出境
    管理局申請
    入出境管理局出入境管理及外交部領事事務局核發
    性之行為，係犯刑法第216 條、第210 條之行使偽造私文書
    罪。被告以偽造之身分證申領取得
    通行證，自高雄國際機場進出中華民國國境，並持以行使，
    足以生損害於乙○○與交通監理機關證照管理及入出境管理
    局管理正確之行為，係犯刑第216 條、第214 條行使使公務
    員登載不實文書罪。被告就上開犯行與廖學森有犯意聯絡及
    行為分擔（88年11月29日以後之犯行除外，因廖學森於88
    年11月29日死亡，見偵查卷第55頁
    犯。被告上開以偽造身分證分別申領
    次持以使用，暨被告上開多次行使偽造之私文書之犯行，均
    係時間緊接，犯罪構成要件相同，顯係各基於概括之犯意，
    反覆為之，為連續犯，均應論以一罪，並加重其刑。又被告
    利用不知情之人，於普通
    車駕駛人審驗暨各項異動登記書上偽簽「乙○○」姓名及偽
    造印章加其上等行為，為偽造文書之部分犯行，不另論罪。
    被告提供相片委由廖學森偽造
    入出境許可，致承辦之公務員將該不實事項登載於職務上所
    掌公文書，及偽造入出境許可申請書、汽（機）車駕駛人審
    驗暨各項異動登記書、入境旅客申報單等私文書後，均持以
    行使，其偽造及使公務員登載不實之低度行為為行使之高度
    行為所吸收，亦均不另論罪。被告利用不知情之人偽造乙○
    ○之簽名於上開申請書等文書上，係屬間接正犯。被告上開
    所犯行使偽造私文書、偽造國民身分證以供申請
    使及行使使公務員登載不實文書等三罪，均係因逃亡為躲避
    追緝之目的而為，其間有方法、結果之牽連關係，依刑法第
    55 條 之規定應從一重之行使偽造私文罪論處。又被告在高
    雄縣警察局仁武分局警備隊員警未發覺其冒用乙○○名義申
    請其如附表三所示之文件前，即向該分局刑事組小隊長盧榮
    義自首其行使偽造私文書之犯行，並接受法院裁判（詳如前
    述），自屬符合刑法第62條自首之規定，應依刑法第62條前
    段規定減輕其刑。至被告與廖學森共同偽造乙○○
    分雖未據起訴，惟此部分與起訴部分，有牽連犯之裁判上一
    罪關係，為起訴效力所及，本院自得併予審理。
四、原審予以論科，固非無見。惟查：(一)被告係在高雄縣警察局
    仁武分局警備隊員警未發覺其冒乙○○名義申請其如附表三
    所示之文件前，即向該分局刑事組小隊長盧榮義自首其行使
    偽造私文書之犯行，並接受法院裁判，符合刑法第62條自首
    之規定，原判決未論及自首，予以減輕其刑，依法即有未合
    。(二)被告於取得上開
    概括之犯意，持上開
    境管理局承辦入出境之公務員，將乙○○名義入出境之資料
    載入管理資料內，並在上開
    在入境時偽造乙○○簽名，填具入境旅客申報單，其前後出
    入境18次連續犯罪，原判決未明確認定如附件出入境紀錄所
    示18次之犯罪時間，尚有未洽。(三)被告就前述犯行與廖學森
    有犯意聯絡及行為分擔（88年11月29日以後之犯行除外），
    原判決未論共同正犯，亦有未合。(四)扣案之台灣居民來往大
    陸通行證係被告交付其自己本人之照片連同偽造乙○○名義
    之
    理局申請取得，非被告所變造，原判決認定被告有共同犯意
    聯絡之廖學森，在不詳地點變造乙○○名義之台胞證，此部
    分事實之認定，亦有違誤。(五)原判決就被告提供相片委由廖
    學森偽造乙○○
    交部領事事務局提出行使部分，認係刑法第216 條、第212
    條之行使變造特種文書罪，而未就被告於犯罪後所頒布之護
    照條例第23條第1 、2 項之偽造國民身分證以供申請
    予行使罪，比較適用，亦有適用法則不當之違誤。被告上訴
    意旨執上開(一)之理由指摘原判決不當，為有理由；且原判決
    有上開(二)、(三)、(四)、(五)部分之可議，自應由本院將原判決撤
    銷改判。審酌被告因案逃亡中，竟偽造
    照、駕駛執照等，以逃避追緝，並得自由出入境，對於被害
    人乙○○與交通監理機關證照管理及入出境管理局管理危害
    甚鉅，且被告有事實欄所載之犯罪前科，亦有台灣高雄地方
    法院檢察署刑案資料查註紀錄表、台灣高等法院被告全國前
    案紀錄表及台灣高雄地方法院被告院內索引卡紀錄表各1 份
    在卷可查，足見其平日素行不佳，姑念其犯罪後坦承犯行，
    犯後態度良好等一切情狀，爰量處如主文第二項所示之刑。
    扣案附表三所示之物，係被告所有，已據被告供明在卷，且
    供犯罪所用之物，應依刑法第38條第1 項第2 款規定併宣告
    沒收；另附表二所示之署押、印文及偽造之「乙○○」印章
    ，均無確切之事證足以證明已滅失，均應依刑法第219 條規
    定併予宣告沒收。另附表四所示之物，因無證據證明與本案
    有關，爰依法不予宣告沒收。
據上論結，應依刑事訴訟法第369 條第1 項前段、第364 條、第
299 條第1 項前段，
條第1 項前段、第11條前段、第28條、第56條、第216 條、第21
0 條、第214 條、第55條、第62條前段、第38條第1 項第2 款、
第219 條，罰金罰鍰提高標準條例第1 條前段，判決如主文。
本案經檢察官陳國全到庭執行職務。
中　　華　　民　　國　　94　年　　4　     月    26    日
                      刑事第四庭  審判長法官  蕭權閔
                                        法官  陳吉雄
                                        法官  李嘉興
以上正本證明與原本無異。
如不服本判決應於收受本判決後10日內向本院提出上訴書狀，其
未敘述上訴理由者，並得於提起上訴後10日內向本院補提理由書
狀（均須按他造當事人之人數附繕本)「 切勿逕送上級法院」。
中　　華　　民　　國　　94　年　　4 　    月    26    日
                                      書記官  劉金萍
附錄本判決論罪科刑法條：
刑法第210條
  偽造、變造私文書，足以生損害於公眾或他人者，處5 年以下
  有期徒刑。
刑法第212條
  偽造、變造護照、旅券、免許證、特許證及關於品行、能力、
  服務或其他相類之證書、介紹書，足以生損害於公眾或他人者
  ，處1年以下有期徒刑，拘役或300元以下罰金。
刑法第214條
  明知為不實之事項，而使公務員登載於職務上所掌之公文書，
  足以生損害於公眾或他人者，處3年以下有期徒刑、拘役或
  500 元以下罰金。
刑法第216條
  行使第210 條至第215 條之文書者，依偽造、變造文書或登載
  不實事項或使登載不實事項之規定處斷。
護照條例第23條第1 項、第2 項
  偽造、變造國民身分證以供申請護照，足以生損害於公眾或他
  人者，處5 年以下有期徒刑、拘役或科或併科新臺幣50萬元以
  下之罰金。
  行使前項文書者，亦同。
臺灣高等法院高雄分院94年度上更(一)字第53號偽造文書案件附表
附表一：
┌──┬───┬────┬───┬────┬──────┐
│編號│出入別│入出日期│班  機│入出站港│護照號碼    │
├──┼───┼────┼───┼────┼──────┤
│  1 │　入  │89/02/22│CI628 │高雄機場│M00000000   │
├──┼───┼────┼───┼────┼──────┤
│  2 │　出  │89/01/31│CI625 │高雄機場│M00000000   │
├──┼───┼────┼───┼────┼──────┤
│  3 │　入  │88/11/30│NX668 │高雄機場│M00000000   │
├──┼───┼────┼───┼────┼──────┤
│  4 │　出  │88/11/19│NX667 │高雄機場│M00000000   │
├──┼───┼────┼───┼────┼──────┤
│  5 │　入  │88/11/12│NX662 │高雄機場│M00000000   │
├──┼───┼────┼───┼────┼──────┤
│  6 │　出  │88/11/05│NX661 │高雄機場│M00000000   │
├──┼───┼────┼───┼────┼──────┤
│  7 │　入  │88/10/13│CI628 │高雄機場│M00000000   │
├──┼───┼────┼───┼────┼──────┤
│  8 │　出  │88/10/04│CI625 │高雄機場│M00000000   │
├──┼───┼────┼───┼────┼──────┤
│  9 │　入  │88/09/17│NX668 │高雄機場│M00000000   │
├──┼───┼────┼───┼────┼──────┤
│ 10 │　出  │88/09/05│NX661 │高雄機場│M00000000   │
├──┼───┼────┼───┼────┼──────┤
│ 11 │　入  │88/08/13│GE364 │高雄機場│M00000000   │
├──┼───┼────┼───┼────┼──────┤
│ 12 │　出  │88/08/03│GE361 │高雄機場│M00000000   │
├──┼───┼────┼───┼────┼──────┤
│ 13 │　入  │88/07/17│GE364 │高雄機場│M00000000   │
├──┼───┼────┼───┼────┼──────┤
│ 14 │　出  │88/07/09│GE363 │高雄機場│M00000000   │
├──┼───┼────┼───┼────┼──────┤
│ 15 │　入  │88/05/21│GE362 │高雄機場│M00000000   │
├──┼───┼────┼───┼────┼──────┤
│ 16 │　出  │88/05/18│GE361 │高雄機場│M00000000   │
├──┼───┼────┼───┼────┼──────┤
│ 17 │　入  │88/02/11│BR822 │高雄機場│M00000000   │
├──┼───┼────┼───┼────┼──────┤
│ 18 │　出  │88/02/04│BR821 │高雄機場│M00000000   │
└──┴───┴────┴───┴────┴──────┘
附表二：
┌──┬─────────────────┬──────┐
│編號│沒收署押、印文、物品名稱及數量    │  備    考  │
├──┼─────────────────┼──────┤
│ 1  │普通護照入出境許可申請書（2聯式，│            │
│    │編號Ｚ000000000號）上偽造之「乙○○│            │
│    │」署押2枚(第1聯及第2聯各1枚）     │            │
├──┼─────────────────┼──────┤
│ 2  │交通部公路局高雄區監理所屏東監理站│            │
│    │88年1 月8 日「乙○○」申請遺失補發│            │
│    │之汽 (機)車 駕駛人審驗暨各項異動登│            │
│    │記書上偽造之「乙○○」署押2枚 、印│            │
│    │文2 枚。                          │            │
├──┼─────────────────┼──────┤
│ 3  │偽造之「乙○○」印章1枚。         │            │
└──┴─────────────────┴──────┘
附表三：
┌──┬─────────────────┬──────┐
│編號│扣案物品名稱及其數量              │  備    考  │
├──┼─────────────────┼──────┤
│ 1  │乙○○名義普通小型車駕駛執照1張   │貼被告照片  │
├──┼─────────────────┼──────┤
│ 2  │乙○○名義重型機車駕駛執照1張     │貼被告照片  │
├──┼─────────────────┼──────┤
│ 3  │偽造之乙○○身分證影本1張         │貼被告照片  │
├──┼─────────────────┼──────┤
│ 4  │乙○○名義護照正本、護照影本各1本 │貼被告照片  │
├──┼─────────────────┼──────┤
│ 5  │乙○○名義台灣居民來往大陸通行證正│貼被告照片  │
│    │本、影本各1 張                    │            │
└──┴─────────────────┴──────┘
 附表四：
┌──┬─────────────────┬──────┐
│編號│扣案物品名稱及數量                │  備    考  │
├──┼─────────────────┼──────┤
│ 1  │李明勳身分證正本1張               │            │
├──┼─────────────────┼──────┤
│ 2  │丙○○身分證正本、影本各1張       │            │
├──┼─────────────────┼──────┤
│ 3  │蔡權庭身分證正本、影本各1張       │            │
├──┼─────────────────┼──────┤
│ 4  │徐浩國身分證影本2張               │            │
├──┼─────────────────┼──────┤
│ 5  │李政霖身分證影本2張               │            │
├──┼─────────────────┼──────┤
│ 6  │李國瑞身分證影本2張               │            │
├──┼─────────────────┼──────┤
│ 7  │吳惠雯身分證影本2張               │            │
├──┼─────────────────┼──────┤
│ 8  │廖學森身分證影本2張               │            │
└──┴─────────────────┴──────┘
